臺灣臺中地方法院刑事判決　　　　　　　　　　　　九十四年度訴字第一三九六號
　　公　訴　人　臺灣臺中地方法院檢察署檢察官
　　被　　　告　甲○○
右列被告因違反毒品危害防制條例案件，經檢察官提起公訴（九十四年度毒偵字第八
三二號、第一八二二號），本院合議庭裁定改依簡式審判程序審理後，判決如左：
    主  文
甲○○連續施用第一級毒品，處有期徒刑玖月；扣案之海洛因壹包（淨重零點肆陸公
克、空包裝重零點貳捌公克）及摻有海洛因成分之香煙貳支，均沒收銷燬之。又連續
施用第二級毒品，處有期徒刑柒月。應執行有期徒刑壹年貳月；扣案之海洛因壹包（
淨重零點肆陸公克、空包裝重零點貳捌公克）及摻有海洛因成分之香煙貳支，均沒收
銷燬之。
    犯罪事實
一、甲○○前曾於民國九十三年間因施用毒品案件，經依本院九十三年度毒聲字第一
    五一五號裁定送勒戒處所觀察、勒戒後，因認無繼續施用毒品之傾向，而於九十
    三年十二月十三日執行完畢出所，並由臺灣臺中地方法院檢察署檢察官於九十三
    年十二月十四日，以九十三年度毒偵字第四六二六號為不起訴處分確定。詎仍不
    知悔改，於前開觀察、勒戒執行完畢釋放後，五年以內又基於施用第一級毒品海
    洛因之概括犯意，自九十四年一月七日起至同年三月二十日止，每二日一次，在
    其位於臺中市○區○○街七五號二樓之一之住處，以將海洛因摻入香煙中點火以
    吸食煙霧之方式，連續施用海洛因多次。又基於施用第二級毒品甲基安非他命之
    概括犯意，自九十四年一月二十日起至同年三月十八日止，每十日至二十日一次
    ，在前揭同一住處，以將甲基安非他命置於吸食器中點火以吸食煙霧之方式，連
    續施用甲基安非他命多次。嗣先於九十四年一月二十六日下午五時許，為警在臺
    中市○區○○路二段與成功路交岔口查獲，並扣得第一級毒品海洛因一包（淨重
    零點四六公克、空包裝重零點二八公克）；其後又於同年三月二十日下午八時四
    十五分許，為警在臺中市○區○○○路與梅川東路交岔口查獲，並扣得摻有海洛
    因成分之香煙二支，始循線獲悉上情。
二、案經臺中市警察局移送及臺中市警察局第二分局報請臺灣臺中地方法院檢察署檢
    察官偵查起訴。
    理  由
一、訊據被告甲○○對於右揭事實坦承不諱，並有摻有海洛因成分之香煙二支扣案足
    證，又被告為警查獲後，經警採尿送驗之結果，確呈海洛因代謝物嗎啡及甲基安
    非他命代謝物甲基安非他命之陽性反應，復有委託鑑驗尿液代號與真實姓名對照
    表及中山醫學大學附設醫院藥物濫用檢測中心確認結果報告各二紙在卷可稽，而
    扣案之白色粉末一包，確有第一級毒品海洛因之成分，淨重零點四六公克，空包
    裝重零點二八公克，亦有法務部調查局九十四年五月五日調科壹字第一二００一
    五六一六號鑑定通知書存卷足佐，足見被告上開自白，核與事實相符。本案事證
    明確，被告之上開犯行，洵堪認定。
二、被告前因施用毒品案件，經觀察、勒戒結果，認無繼續施用毒品之傾向，而於九
    十三年十二月十三日執行完畢出所，並由臺灣臺中地方法院檢察署檢察官於九十
    三年十二月十四日，以九十三年度毒偵字第四六二六號為不起訴處分確定，有臺
    灣高等法院被告全國前案紀錄表在卷可憑，則被告於前案觀察、勒戒執行完畢後
    ，五年內再行施用毒品，依法應予論科。是核被告所為，分別係犯毒品危害防制
    條例第十條第一項之施用第一級毒品罪及同條第二項之施用第二級毒品罪。其先
    後持有海洛因及甲基安非他命之低度行為，皆分別為其施用之高度行為所吸收，
    均不另論罪。被告先後多次施用海洛因及甲基安非他命之犯行，均時間緊接，犯
    罪構成要件復相同，顯均係基於概括犯意為之，應依連續犯之規定論以一罪，並
    均加重其刑。被告所犯上開二罪間，犯意各別，構成要件互殊，應分論併罰。至
    原起訴檢察官固未就被告自九十四年一月二十日起至同年三月十八日止（除同年
    月二十六日起前四日內某時外）之施用甲基安非他命之犯行提起公訴，惟前揭犯
    罪事實，既據公訴蒞庭檢察官擴張起訴範圍，且與原起訴檢察官已起訴經論罪部
    分，具有連續犯之裁判上一罪關係，本院自當應併予審究，附此敘明。又原起訴
    檢察官雖認被告前揭所為，係犯毒品危害防制條例第十條第二項之施用第二級毒
    品安非他命罪嫌；惟按甲基安非他命經口服後，約有百分之七十於二十四小時內
    自尿中排出，正常情況下，尿液中含甲基安非他命本體可高達服食量的百分之四
    十三以上，約有百分之五代謝為安非他命；安非他命在人體內經代謝作用，於正
    常情況下，排出尿液中約含安非他命百分之三十，並不會有甲基安非他命之代謝
    物。亦即施用安非他命者，其尿液代謝物應為安非他命反應，不會產生有甲基安
    非他命陽性反應；施用甲基安非他命者，其尿液代謝物會呈甲基安非他命及安非
    他命陽性反應，此有法務部法醫研究所九十三年四月二十八日法醫毒字第０九三
    ０００一三一八號函可參。而查，被告施品毒品後，經採集尿液送鑑驗之結果，
    係同時呈現代謝物甲基安非他命及安非他命之陽性反應，已如前述，則被告自係
    施用甲基安非他命，而非安非他命，嗣公訴蒞庭檢察官於本院審理中業已更正該
    部分之犯罪事實，應成立施用第二級毒品甲基安非他命罪，本院自毋庸另予更正
    ，附此敘明。爰審酌被告業經觀察、勒戒執行完畢，猶再施用毒品不輟，顯見其
    毒癮非淺，施用毒品除戕害自身健康外，對社會秩序亦產生不良影響，又其家庭
    狀況、施用毒品之次數，事後於本院審理時業已坦承犯行，顯然尚知悔悟等一切
    情狀，分別量處如主文所示之刑，並定其應執行之刑，以示懲儆。扣案之第一級
    毒品海洛因一包（淨重零點四六公克、空包裝重零點二八公克）及摻有海洛因成
    分之香煙二支，均屬毒品危害防制條例第二條第二項所管制之第一級毒品，是應
    依同條例第十八條第一項前段之規定，均宣告沒收銷燬之。
據上論斷，應依刑事訴訟法第二百七十三條之一第一項、第二百九十九條第一項前段
，毒品危害防制條例第十條第一項、第二項、第十八條第一項前段，刑法第十一條、
第五十六條、第五十一條第五款，判決如主文。
中      華      民      國      九十四     年     六     月    十五     日
                                臺灣臺中地方法院刑事第一庭
                                        法  官  許  惠  瑜
右正本證明與原本無異。
如不服本判決，應於送達後十日內向本院提出上訴狀（須附繕本），上訴於臺灣高等
法院臺中分院。
                                        書記官
中      華      民      國      九十四     年     六     月    十五     日
附錄論罪科刑法條
毒品危害防制條例第十條
施用第一級毒品者，處六月以上五年以下有期徒刑。
施用第二級毒品者，處三年以下有期徒刑。
